(臺灣橋頭地方法院刑事裁定
                                      111年度聲字第139號
聲  請  人  臺灣橋頭地方檢察署檢察官
受  刑  人  劉偉杰



上列聲請人因受刑人數罪併罰有二裁判以上，聲請定其應執行之
刑（111年度執聲字第55號），本院裁定如下：
    主  文
劉偉杰所犯如附表所示各罪，所處各如附表所示之刑，應執行有
期徒刑伍年捌月。
    理  由
一、聲請意旨略以：受刑人犯如附表所示之罪，先後判決確定如
    附表，爰依刑事訴訟法第477 條第1 項及刑法第50條、第53
    條、第51條第5 款規定，聲請定其應執行之刑等語。
二、按裁判確定前犯數罪者，併合處罰之。但有下列情形之一者
    ，不在此限：一、得易科罰金之罪與不得易科罰金之罪。二
    、得易科罰金之罪與不得易服社會勞動之罪。三、得易服社
    會勞動之罪與不得易科罰金之罪。四、得易服社會勞動之罪
    與不得易服社會勞動之罪。前項但書情形，受刑人請求檢察
    官聲請定應執行刑者，依第51條規定定之，刑法第50條定有
    明文。次按數罪併罰，有二裁判以上者，依刑法第51條之規
    定，定其應執行之刑；數罪併罰，宣告多數有期徒刑者，於
    各刑中之最長期以上，各刑合併之刑期以下，定其刑期，但
    不得逾30年，刑法第53條、第51條第5 款亦分別定有明文。
    次按數罪併罰，應依分別宣告其罪之刑為基礎，定其應執行
    刑，此觀刑法第51條規定自明，故一裁判宣告數罪之刑，雖
    曾經定其執行刑，但如再與其他裁判宣告之刑定其執行刑時
    ，前定之執行刑當然失效，仍應以其各罪宣告之刑為基礎，
    定其執行刑，不得以前之執行刑為基礎，以與後裁判宣告之
    刑，定其執行刑，惟上開更定之應執行刑，不應比前定之應
    執行刑加計其他裁判所處刑期後為重，否則即與法律秩序理
    念及法律目的之內部界限有違，難認適法（最高法院83年度
    台抗字第502 號、93年度台非字第192 號裁定意旨參照）。
    再按法律上屬於自由裁量事項，尚非概無法律性之拘束，在
    法律上有其外部界限及內部界限。前者法律之具體規定，使
    法院得以具體選擇為適當裁判，此為自由裁量之外部界限。
    後者法院為自由裁量時，應考量法律之目的，法律秩序之理
    念所在，此為自由裁量之內部界限。法院為裁判時，二者均
    不得有所踰越。在數罪併罰而有二裁判以上，應定其應執行
    刑之案件，法院所為刑之酌定，固屬自由裁量事項，然對於
    法律之內、外部界限，仍均應受其拘束（最高法院91年度台
    非字第32號判決、92年度台非字第187 號判決意旨參照）。
    末按數罪併罰中之一罪，依刑法規定得易科罰金，若因與不
    得易科之他罪併合處罰結果而不得易科罰金時，原可易科部
    分所處之刑，自亦無庸為易科折算標準之記載（司法院大法
    官會議解釋第144、679 號解釋參照）。
三、經查：本件受刑人因犯如附表所示之各罪，先後經法院判處
    如附表所示之刑，並於如附表所示之日期分別確定在案，有
    臺灣高等法院被告前案紀錄表及各該刑事裁判書在卷可稽。
    又附表編號2、3、5、7、8 所示之罪係不得易科罰金之罪，
    而附表其餘之罪則係得易科罰金之罪，惟受刑人就附表所示
    各罪，業已具狀請求檢察官聲請本院合併定其應執行之刑，
    此有受刑人聲請書存卷可參（詳執行卷），是檢察官聲請定
    其應執行之刑，本院審核認聲請為正當。又受刑人所犯如附
    表編號1至7所示之罪，固曾定應執行有期徒刑5年2月確定，
    然揆諸前開說明，受刑人既有如附表所示之罪應定其應執行
    刑，則前所定之應執行刑均當然失效，本院自可更定如附表
    所示之罪之應執行刑。準此，本院考量受刑人所犯各罪之性
    質有竊盜、詐欺等案件，各罪之犯罪時間相近，及受刑人為
    81年次，日後尚有賦歸社會之需，並權衡數罪併罰所生之邊
    際效應與痛苦程度等情，爰定其應執行刑如主文。至受刑人
    所犯包含有原得易科罰金之罪，如上所述，惟因與其餘不得
    易科罰金之各罪併合處罰，揆諸上揭說明，本院自無庸為易
    科罰金折算標準之諭知，附此敘明。
四、爰依刑事訴訟法第477條第1項，刑法第53條、第50條第1項
    但書、第2項、第51條第5款，裁定如主文。
中　　華　　民　　國　　111 　年　　3 　　月　　10　　日
                  刑事第四庭    法　官  廖華君
以上正本證明與原本無異。
如不服本裁定，應於收受送達後5 日內向本院提出抗告狀。
中　　華　　民　　國　　111 　年　　3 　　月　　10　　日
　　　　　　　　　　　　　　　　書記官  顏宗貝
附表：
編號 罪  名   宣告刑 犯罪日期（年、月、日）       最後事實審         確定判決  備註     法院、案號 判決日期 法院、案號 確定日期  1 侵入住宅竊盜未遂罪 有期徒刑4月，如易科罰金，以新臺幣壹仟元折算壹日。 105年12月03日 本院106年度簡字第276號 106年01月26日 同左 106年02月21日 編號1至7：曾經本院106年度聲字第666號裁定定應執行有期徒刑5年2月確定。 2 踰越安全設備侵入住宅竊盜罪 有期徒刑9月。 105年04月18日 本院105年度審易字第2194號 106年01月13日 同左 106年02月22日   侵入住宅竊盜罪 有期徒刑8月。 105年04月22日       侵入住宅竊盜罪 有期徒刑7月。 105年06月01日       侵入住宅竊盜罪 有期徒刑7月。 105年06月01日       侵入住宅竊盜罪 有期徒刑7月。 105年06月01日       踰越安全設備侵入住宅竊盜罪 有期徒刑10月。 105年08月31日      3 侵入住宅竊盜罪 有期徒刑7月。 105年10月08日 本院106年度審易字第296號 106年05月25日 同左 106年06月20日  4 幫助犯詐欺取財罪 有期徒刑5月，如易科罰金，以新臺幣壹仟元折算壹日。 104年12月13日 本院106年度簡字第410號 106年06月08日 同左 106年07月04日  5 侵入住宅竊盜罪 有期徒刑8月。 105年12月01日 本院106年度審易字第488號 106年06月28日 同左 106年07月25日  6 侵入住宅竊盜未遂罪 有期徒刑3月，如易科罰金，以新臺幣壹仟元折算壹日。 105年12月02日      7 踰越安全設備侵入住宅竊盜罪 有期徒刑7月。 105年08月07日 本院106年度審易字第2號 106年06月13日 同左 106年07月11日   踰越安全設備侵入住宅竊盜罪 有期徒刑7月。 105年08月10日       踰越安全設備侵入住宅竊盜罪 有期徒刑7月。 105年08月10日      8 侵入住宅竊盜罪 有期徒刑7月。 105年03月02日 本院110年度易字第92號 110年11月05日 同左 110年12月01日